# 请教版主，提取激励基金回购股票的处理

提问人：zoeandlj 时间：2012-11-18 00:08:29
提取激励基金，回购股票激励管理层，怎么处理？ 1 、提取激励基金时，应该是作为“利润分享计划”，作为一项费用处理，不能作为分配。公司法 143 条“回购股票的资金应该从公司的税后利润中支出”，不作为利润分配的话怎么支出？还是只是将净利润只是作为一个提取基数？ 2 、回购股票激励管理层，属于股份支付中的限制性股票，应该在锁定期内分摊的，提取时怎么计入费用呢?还是在提取时不作为费用？毕竟管理层若离职了，还是要把股票吐回来的（若有任职期限条件）
思路理不清，请版主协助！

回答人：chenyiwei
激励基金的提取要看具体的方案条款，但如果是按照净利润的一定比例提取，一般在提取时应作为费用。（《讲解 2010 》P160） 授予限制性股票后，对于限制性股票公允价值和回购价格之间的差额应作为股份支付，在等待期内分摊，计入各期费用。